臺灣屏東地方法院民事判決　　　　　　100年度簡上字第27號
上　訴　人　吳汶山
被 上訴 人　王鐘和
訴訟代理人　陳純青律師
上列當事人間請求返還土地事件，上訴人對於民國100年3月8 日
本院潮州簡易庭99年度潮簡字第484 號第一審判決提起上訴，本
院第二審合議庭於100年6月20日就其聲請供擔保免為假執行部分
先行言詞辯論終結，判決如下：
    主      文
原判決所命給付，准以新臺幣玖萬肆仟佰伍拾陸元為被上訴人
預供擔保，得免為假執行。
    事實及理由
一、上訴人主張：本院99年度潮簡字第484 號兩造間請求返還土
    地事件，經判決上訴人應將原審判決主文所示地上物（下稱
    系爭不動產）拆除，將土地返還被上訴人，並依職權宣告假
    執行，上訴人雖已合法提起上訴，惟因未於原審聲請供擔保
    免為假執行，原審亦未依職權宣告得預供擔保而免為假執行
    ，被上訴人已依該假執行判決，聲請本院民事執行處以100
    年度司執字第12284 號強制執行。上訴人一家現居住於此，
    上訴人之不動產一旦被拆除，日後縱使獲得勝訴判決，亦將
    受有不能回復之損害，故聲請就關於假執行之上訴先為辯論
    及判決，並請准供擔保免為假執行等語。
二、被上訴人則以：假執行並不會造成無法回復之損害，故上訴
    人聲請免為假執行為無必要等語，並聲明：上訴人之聲請駁
    回。被上訴人另主張已將系爭土地出賣與第三人黃啟福，鈞
    院若准上訴人免為假執行，則被上訴人將遭受309 萬元尾款
    延宕收取之利息損害。
三、按法院得依聲請或依職權，宣告被告預供擔保，或將請求標
    的物提存而免為假執行；又第二審法院應依聲請，就關於假
    執行之上訴，先為辯論及裁判，民事訴訟法第392 條第2 項
    、第455 條分別定有明文。前開規定並為簡易訴訟程序第二
    審所準用，同法第436條、第436條之1第3項，亦有明文。經
    查：本院100年度潮簡字第484號兩造間請求返還土地事件，
    經判決上訴人應將原審判決主文所示屏東縣內埔鄉○○○段
    49-10 、49-11 地號土地（下稱系爭土地）上之地上物拆除
    ，將土地返還被上訴人，並依職權宣告假執行，上訴人雖合
    法提起上訴，上開判決尚未確定，惟被上訴人已依該假執行
    判決，聲請本院以100 年度司執字第12284 號強制執行，訂
    100 年6 月23日執行履勘，有本院100 年6 月10日民事紀錄
    科查詢表附卷可稽，並經本院調卷查明屬實。則上訴人陳明
    如系爭不動產被拆除將受不能回復之損害，並願供擔保，請
    准宣告免為假執行，核屬有理。
四、上訴人應提供之擔保金數額：
(一)、被上訴人主張已將系爭土地出賣與第三人黃啟福，本院若准
    上訴人免為假執行，則被上訴人將遭受309 萬元尾款未能收
    受之利息損害，惟查被上訴人與第三人黃啟福之不動產買賣
    契約第二條：「…尾款付款：新台幣參佰零玖萬元整，於不
    動產過戶完成後三日內（預定100 年03月12日）由甲方（即
    第三人黃啟福）支付乙方（即被上訴人王鐘和）。」（本院
    卷第75頁）而系爭土地於100 年3 月7 日已移轉登記（過戶
    ）予黃啟福，有系爭土地謄本附卷可憑（本院卷第103 、10
    4 頁），則依約自100 年3 月7 日過戶予第三人黃啟福時起
    三日內，黃啟福應將尾款交付被上訴人，縱或黃啟福怠於交
    付尾款，要屬買賣契約債務不履行之問題，故被上訴人主張
    因免為假執行可能遭受之損害，應以未能及時取得黃啟福買
    賣尾款309 萬元為標準計算，並不可採。
(二)、擔保金數額之酌定：查被上訴人與第三人黃啟福之不動產買
    賣契約之標的，除系爭土地外，尚包括同段49-3、49-9、51
    -9地號土地，惟契約僅約定買賣總金額共計新台幣壹仟零拾
    萬元整，未就各筆土地為個別價金約定，且系爭2 筆土地公
    告現值亦不同，使本院無從推知系爭土地買賣價金，爰參照
    系爭土地公告現值為酌定擔保金標準。【計算式：公告土地
    現值450 元/ 平方公尺×占用面積（30平方公尺+128平方公
    尺）＋408 元/ 平方公尺×占用面積（26平方公尺+31 平方
    公尺）＝94,356元】。
五、據上論結，本件上訴人之聲請為有理由，依民事訴訟法第43
    6 條之1 第3 項、第463 條、第392 條第2 項、第455 條，
    判決如主文。
中    華    民    國   100    年    6     月    21    日
                  民事第一庭   審判長 法  官  孫國禎
                                      法  官  曾吉雄
                                      法  官  胡晏彰
正本證明與原本無異。
本判決不得上訴。
中    華    民    國   100    年    6     月    21    日
                                      書記官  郭松菊